【裁判字號】    97,抗,293
【裁判日期】    970725
【裁判案由】    聲明異議
【裁判全文】
臺灣高等法院臺中分院民事裁定  97年度抗字第293號
抗  告  人  甲○○
上列抗告人因與相對人彰化商業銀行股份有限公司等人間清償債
務事件，抗告人對於民國97年5月27日台灣南投地方法院所為裁
定提起抗告，本院裁定如下：
      主  文
抗告駁回。
抗告程序費用由抗告人負擔。
      理  由
一、按抵押權乃就抵押物之賣得價金得受清償之權，其效力并及
    於抵押物扣押後由抵押物分離之天然孳息，或就該抵押物得
    收取之法定孳息。故不動產所有人於設定抵押權後，雖得依
    民法第八六六條規定，復就同一不動產與第三人設定權利，
    但於抵押物之賣得價金，或該物扣押後由抵押物分離之天然
    孳息，或抵押權人原得收取之法定孳息，有所影響，則依同
    條但書之規定，其所設定之權利，對於抵押權人自不生效。
    如於抵押權設定後與第三人訂立租賃契約而致有上述之影響
    者，依同條之規定言之，不問其契約之成立，在抵押物扣押
    之前後，對於抵押權人亦當然不能生效，其抵押權人因屆期
    未受清償，或經確定判決，聲請拍賣抵押物時，執行法院自
    可依法逕予執行。至於抵押權設定後取得權利之人，因其權
    利不能使抵押權受其影響，即不足以排除強制執行（司法院
    解釋院字第1446號參照）。
二、查本件債務人乙○○於86年5月7日以系爭坐落竹山鎮○○段
    962、995、1015及1016等地號土地及其上建物為債權人即相
    對人彰化商業銀行股份有限公司設定抵押權，嗣後建物之二
    樓部分出租予第三人李尉碩使用，該租賃關係因影響抵押物
    之價值，經債權人聲請執行法院予以除去確定在案，則既無
    租賃關係存在，而一樓為早市之販賣場，有查封筆錄可憑，
    於強制執行程序中債務人亦未否認自行占有，執行法院於拍
    賣公告載明點交以利執行，於法並無不合，抗告意旨指摘應
    限於二樓部分點交云云，要無理由，應予駁回。
據上論結，本件抗告為無理由，依強制執行法第30條之1、民事
訴訟法第495條之1第1項、第449條第1項、第492條、第95條、第
78條，裁定如主文。
中    華    民    國    97    年    7     月    25    日
                  民事第五庭    審判長法  官  林陳松
                                      法  官  古金男
                                      法  官  鄭金龍
以上正本係照原本作成。
再為抗告應以適用法規顯有錯誤為理由，並經本院之許可，該許
可以原裁定所涉及之法律見解具有原則上之重要性者為限。
如提起再抗告者應於裁定送達後十日內向本院提出抗告理由狀（
須按照他造人數附具繕本）並繳納抗告裁判費新臺幣壹仟元，同
時委任律師或具有律師資格之關係人為代理人。
                                      書記官  陳振海
中    華    民    國    97    年    7     月    29    日
                                                      Ａ


司法院資訊處製作；財團法人民間司法改革基金會備份。
